# 请教陈版：企业将其持有的有价证券出借，借入方将其用作融券业务的会计处理？

提问人：lscdh 时间：2019-06-20 15:05:06
A 公司将其持有的 1 亿股股票出借给同集团的 B 证券公司，并由B 公司将其交付给中金公司开展融券业务，业务完成后，A 公司将重新取得该有价证券，对于出借证券的 A 公司应如何进行会计处理？

回答人：chenyiwei
A 公司属于出借方，首先应关注该交易的合规性，注意就此获取律师和监管机构意见。
其次，在不考虑合规性的前提下，A 作为出借方，其会计处理应参照《企业会计准则解释第 4 号》第九条对融出方的会计处理规定，以及财政部会计司于 2010 年 4 月 28 日发表的《融资融券业务及其会计处理》一文的相关指引。
如果 A 公司已经执行新金融工具准则的，对较长时间用于融资融券的证券，可能指定为以公允价值计量且其变动计入其他综合收益是合理的。